臺灣新竹地方法院行政訴訟判決
110年度交字第144號
原      告  陳雅琳
被      告  交通部公路總局新竹區監理所

代  表  人  吳季娟
訴訟代理人  胡惠茹
上列當事人間違反道路交通管理處罰條例事件，原告不服被告中
華民國110年6月21日竹監裁字第50-E30N32970號裁決，提起行政
訴訟，本院判決如下：
    主  文
原告之訴駁回。
訴訟費用新臺幣參佰元由原告負擔。
    理  由
一、事實概要：
    原告於民國(下同)109年12月7日8時許，騎乘車號000-0000
    號普通重型機車(下稱系爭機車)，沿新竹市東門園環右轉中
    正路行駛，行至該路段96巷口之有燈光號誌管制交岔路口(
    下稱系爭路口)時，經民眾攝影檢舉，經新竹市警察局第二
    分局(下稱舉發機關)員警認其有「駕車行經有燈光號誌管制
    之交岔路口闖紅燈」之違規行為，而依道路交通管理處罰條
    例(下稱道交條例)第53條第1項規定舉發，原告到案陳述後
    ，經被告認原告確有該違規行為，而依道交條例第53條第1
    項、第63條第1項等規定，於110年6月21日以竹監裁字第50-
    E30N32970號違反道路交通管理事件裁決書(下稱原處分)裁
    處原告罰鍰新臺幣(下同)1,800元整，並記違規點數3點，原
    告不服原處分，提起本件行政訴訟。
二、兩造聲明：
(一)原告：1.原處分撤銷。 2.訴訟費用由被告負擔。
(二)被告：1.原告之訴駁回。2.訴訟費用由原告負擔。
三、兩造陳述：
(一)原告部分：
　　罰單上照片沒有清楚顯示車身及車牌，卻說本人無視號誌闖
    紅燈，試問本人闖紅燈違規證據在那？經由一次申訴，事後
    補寄有車牌照片，完全沒有紅綠燈，也不是派出所提供的違
    規路段，如何判定本人一定會經過此路？現在判定違規是以
    時間去認定嗎？如真是民眾檢舉是否能清楚提供車身經過此
    路而無視紅綠燈之影像證據，讓人心服口服，不然這樣一來
    一往的申訴，浪費大家時間，為人父母，被孩子問起，您違
    規了？造成不良示範，情何以堪，請幫忙洗刷誤會，現在只
    需要提供拍到闖紅燈號誌，有我車牌經過當下照片影片，同
    時顯示在同一張照片裡，被告提供第二張照片，並無紅綠燈
    號誌，如何證明我是綠燈通過才變紅燈？還是紅燈直闖？身
    為民眾，向機關申請違規證據，難道不是權利之一嗎等語　
(二)被告部分：
  1.本案經第二分局110年7月7日竹市警二分五字第1100018063
    號函覆略以…三、經查旨揭車輛於違規單所載時、地，行經
    有燈光號誌管制之交岔路口(柱立式號誌)，於面對號誌顯示
    為圓形紅燈時，仍逕行超越停止線後穿越路口直行，其駕駛
    行為顯已違反上揭規定，復經重新審視民眾提供之檢舉影像
    畫面，其闖紅燈之違規駕駛行為實屬明確，本案依違反道交
    條例第53條第1項「行經有燈光號誌管制之交岔路口闖紅燈
    」之規定予以舉發無訛等語。
  2.經檢視本案採證影像，檢舉人行車紀錄器時間2020/12/07日
    08：00：24可見原告(畫面右1)騎乘淡藍色GOGORO第MPA-856
    1號機車，於行車紀錄器時間2020/12/07 08：00：30系爭路
    口號誌已由黃燈轉為紅燈，2020/12/07 08：00：37可見原
    告機車通過停止線，於系爭路口闖紅燈直行至影像結束。綜
    上採證資料證明，原告違規行為屬實，依法舉發並無違誤。
    綜上，本件原告之訴為無理由，請依法駁回原告之訴。
四、法院判斷：
(一)按「停止線為用以指示行駛車輛停止之界限，車輛停止時，
    其前懸部分不得伸越該線。」；「車輛面對圓形紅燈表示禁
    止通行，不得超越停止線或進入路口。」；「汽車行駛至交
    岔路口，其行進、轉彎，應遵守燈光號誌…。」，道路交通
    標誌標線號誌設置規則第170條第1項前段、第206條第5款第
    1目、道路交通安全規則第102條第1項第1款分別定有明文。
    又「汽車駕駛人，行經有燈光號誌管制之交岔路口闖紅燈者
    ，處1,800元以上5,400元以下罰鍰。」、「汽車駕駛人有第
    53條情形者，除依原條款處罰鍰外，並予各記違規點數3點
    。」，亦分別為道交條例第53條第1項、第63條第1項第3款
    所明定。復以行為時之違反道路交通管理事件統一裁罰基準
    表，機車之駕駛人違反道交條例第53條第1項規定，於期限
    內繳納或到案聽候裁決者，應處罰鍰1,800元，並記違規點
    數3點，核此規定，係基於母法之授權而為訂定，且就違反
    道路交通管理事件統一裁罰基準及處理細則附件所示統一裁
    罰基準表中有關道交條例第53條第1項裁罰基準內容，並未
    牴觸母法，準此以觀，被告自得依此基準而為裁罰。
(二)查前揭事實概要欄所載之事實，除下列爭點外，為兩造所不
    爭執，並有舉發違反道路交通管理事件通知單、原處分裁決
    書在卷可稽，應堪信為真實，是本件之爭點在於原告騎車行
    經有燈光號誌管制之交岔路口有無「闖紅燈」之違規行為？
(三)經查，經本院依職權勘驗舉發光碟及Google地圖與街景圖後
    ，其勘驗內容略為：
　1.畫面時間：2020/12/07，08：00：24-08：00：39
  2.勘驗結果：
    日間無雨、視距良好，檢舉車輛右前方為車牌號碼000-0000
    號藍色機車(下稱系爭車輛)，檢舉車輛及其前方之數輛機車
    由圓環外側道路右轉進入新竹市中正路往市政府方向直行。
    08：00：30時，前方兩側路邊的號誌燈轉為紅燈(即直式號
    誌燈最上面的燈亮起)。08：00：37時，右側號誌燈係立於
    「摩斯漢堡」招牌旁，斯時仍為紅燈，右前方有巷道匯入，
    該路口地面繪有停止線及行人穿越道，系爭車輛於紅燈時穿
    越前開停止線及行人穿越道後繼續直行，畫面結束，有本院
    110年9月23日調查證據筆錄在卷可稽，是由上開勘驗結果可
    知，在系爭路口號誌為紅燈的情況下，系爭機車仍超越停止
    線持續向前行駛，足認原告確有「駕車行經有燈光號誌管制
    之交岔路口闖紅燈」之客觀違規事實至明。
(四)綜上所述，原告於上揭時地騎乘系爭機車確有「駕車行經有
    燈光號誌管制之交岔路口闖紅燈」之違規行為，被告依道交
    條例第53條第1項、第63條第1項之規定，裁處原告罰鍰1,80
    0元，並記違規點數3點，核無違誤，原告訴請撤銷，為無理
    由，應予駁回。又本件訴訟得不經言詞辯論為之，併予敘明
    。
五、本件判決基礎已臻明確，兩造其餘之攻擊防禦方法及訴訟資
    料經本院斟酌後，核與判決不生影響，無一一論述之必要。
六、本件第一審裁判費為300元，應由原告負擔，爰確定第一審
    訴訟費用額如主文第2項所示。
七、據上論結，本件原告之訴為無理由，依行政訴訟法第98條第
    1項前段、第237條之7、第237條之8第1項，判決如主文。
中　　華　　民　　國　　110 　年　　10　　月　　13　　日
                  行政訴訟庭  法　官  張百見
以上正本係照原本作成。
如對本判決上訴，非以其違背法令為理由，不得為之，且須於判
決送達後20日內向本院提出上訴狀。

中　　華　　民　　國　　110 　年　　10　　月　　13　　日
                              書記官　鄧雪怡